ja: 利用に適したキャンプアクティビティ: バックパッキング; ビーチ; キャンプ; その他
pt-PT: Adequado para atividades de campismo: Viagens de mochila às costas; Praia; Campismo; Outro
nb: Egnet for campingaktivitet: Backpacking; Strand; Camping; Annet
nl: Geschikt voor kampeeractiviteiten: Backpacken; Strand; Kamperen; Andere
vi: Thích hợp cho hoạt động cắm trại: Du lịch bụi; Bãi biển; Cắm trại; Khác
sl-SI: Primerno za kampiranje: Potovanje z nahrbtnikom; Plaža; Kampiranje; Drugo
zh-TW: 適用露營活動: 背包旅行; 海灘; 露營; 其他
cs: Vhodná aktivita kempování: Batohy; Pláž; Kempování; Jiné
pt-BR: Adequado para atividades de acampamento: Mochilão; Praia; Acampamento; Outro
zh-CN: 适合露营活动: 背包旅行; 海滩; 野营; 其他
sv: Lämplig för campingaktiviteter: Backpacking; Strand; Camping; Övrigt
ko: 캠핑 활동에 적합: 배낭여행; 해변; 캠핑; 기타
el: Κατάλληλο για κατασκηνωτική δραστηριότητα: Backpacking; Παραλία; Κατασκήνωση; Άλλο
fr: Convient pour le camping: Randonnée; Plage; Camping; Autre
en: Suitable for camping activity: Backpacking; Beach; Camping; Other
pl: Nadaje się na kemping: Wędrówki z plecakiem; Plaża; Kemping; Inne
fi: Soveltuu retkeilyyn: Reppumatkailu; Ranta; Telttailu; Muu
lt-LT: Tinka stovyklavimo veiklai: Keliavimas su kuprinėmis; Paplūdimys; Stovyklavimas; Kita
da: Velegnet til campingaktivitet: Rygsækvandring; Strand; Camping; Andet
de: Eignung für Campingaktivität: Rucksacktourismus; Strand; Camping; Sonstiges
bg-BG: Подходящ за къмпинг дейност: Бекпекинг; Плаж; Къмпинг; Други
hu: Kempingezési tevékenység: Hátizsák; Strand; Kemping; Egyéb
ro-RO: Potrivit pentru activități de camping: Drumeții; Plajă; Camping; Altele
tr: Kamp aktivitesine uygun: Sırt çantasıyla seyahat; Sahil; Kampçılık; Diğer
sk-SK: Vhodné na kempingové aktivity: Cestovanie s batohom; Pláž; Kempovanie; Iné
th: เหมาะสำหรับกิจกรรมแคมป์ปิ้ง: การสะพายกระเป๋าเป้ออกเดินทาง; ชายหาด; การตั้งแคมป์; อื่นๆ
hr-HR: Kamperska aktivnost za koju je prikladno: Putovanje s ruksakom; Plaža; Kampiranje; Ostalo
es: Adecuado para actividad de camping: Mochilero; Playa; Camping; Otros
it: Adatto per attività di campeggio: Viaggi con zaino in spalla; Spiaggia; Campeggio; Altro
ru: Для какого вида кемпинга: Поход; Пляж; Кемпинг; Другое